【裁判字號】    98,裁,2437
【裁判日期】    981008
【裁判案由】    水土保持法
【裁判全文】
最  高  行  政  法  院  裁  定
                                      98年度裁字第2437號
聲  請  人  甲  ○
上列聲請人因與相對人臺北縣政府間水土保持法事件，對於中華
民國98年3月5日本院98年度裁字第590號裁定，聲請再審，本院
裁定如下：
    主  文
再審之聲請駁回。
再審訴訟費用由聲請人負擔。
    理  由
一、按本院為終級審法院，一經裁判即告確定，當事人對於本院
    之裁定有所不服，除合於法定再審原因得聲請再審者外，不
    得以其他方法聲明不服，故對本院確定裁定所為不服之表示
    ，不論其用語如何，均應以聲請再審論。次按對於確定裁定
    聲請再審，應依行政訴訟法第283條準用同法第277條第1項
    第4款之規定表明再審理由，此為必須具備之程式。所謂表
    明再審理由，必須指明確定裁定有如何合於行政訴訟法第27
    3條所定再審事由之具體情事，始為相當。倘僅泛言有再審
    事由而無具體情事者，仍難謂已合法表明再審理由，所為再
    審之聲請，即屬不合法。
二、本件聲請人不服本院98年度裁字第590號裁定（下稱原裁定
    ），提出再抗告狀，依前揭說明，應認係聲請再審。核其狀
    載內容，無非主張聲請人就臺北高等行政法院所為94年度訴
    字第1992號判決，於法定期間（95年5月22日）內提起上訴
    ，而本院96年度裁字第3472號裁定於96年12月17日送達，聲
    請人業已於96年12月18日提出異議狀，顯然已有「繼續不服
    」之表示，況且本院已將該異議視為「再審」（即本院97年
    度裁字第2225號裁定將之視為聲請再審），參照本院94年裁
    字第632號判例將「陳情」視為「繼續不服之表示」，本案
    顯已有繼續不服之表示，臺北高等行政法院97年度再字第66
    號裁定，以「逾越法定再審期間」為由，駁回其再審之訴，
    原裁定並駁其抗告，顯有未合等語。然按，「再審之訴應於
    30日之不變期間內提起。」「前項期間自判決確定時起算，
    判決於送達前確定者，自送達時起算。其再審理由發生或知
    悉在後者，均自知悉時起算」，行政訴訟法第276條第1項、
    第2項定有明文，足見提起再審之30日不變期間，原則上自
    判決確定時起算。經核上開狀載理由，無非說明其對本院96
    年度裁字第3472號裁定已聲請再審，自仍有「繼續不服」臺
    北高等行政法院所為94年度訴字第1992號判決之意，然聲請
    人對本院96年度裁字第3472號裁定聲請再審，依上該說明，
    自不得作為不服臺北高等行政法院所為94年度訴字第1992號
    判決之計算再審法定不變期間之用，又對於本院原裁定究竟
    有如何合於行政訴訟法第273條法定再審事由之具體情事，
    亦未據敘明，顯未合法表明再審理由，依前揭說明，其聲請
    再審，於法不合，應予駁回。
三、據上論結，本件聲請為不合法。依行政訴訟法第283條、第
    278條第1項、第104條、民事訴訟法第95條、第78條，裁定
    如主文。
中    華    民    國    98    年    10    月    8     日
                    最高行政法院第六庭
                        審判長法官  吳  明  鴻
                              法官  鄭  小  康
                              法官  楊  惠  欽
                              法官  林  茂  權
                              法官  侯  東  昇
以  上  正  本  證  明  與  原  本  無  異
中    華    民    國    98    年    10    月    9     日
                              書記官  伍  榮  陞


司法院資訊處製作；財團法人民間司法改革基金會備份。
